臺灣新竹地方法院刑事宣示判決筆錄　　　 95年度易字第597號
公　訴　人　臺灣新竹地方法院檢察署檢察官
被　　　告　乙○○
指定辯護人　本院公設辯護人甲○○
上列被告因違反毒品危害防制條例案件，經檢察官聲請簡易判決
處刑（95年度毒偵字第1413號），本院認為不宜以簡易程序為之
，而改依通常程序審理，及檢察官移送併案審理（95年度毒偵字
第1685號）後，聲請改依協商程序而為判決，本院於中華民國96
年10月12日下午5時在本院刑事第6法庭宣示判決，出席職員如下
：
法官起立朗讀判決主文、犯罪事實要旨、處罰條文、附記事項及
告以上訴限制、期間並提出上訴狀之法院，且諭知記載其內容：
一、主  文：
    乙○○施用第二級毒品，累犯，處有期徒刑捌月。扣案之第
    二級毒品安非他命壹包（毛重壹點貳公克），沒收銷燬之。
二、犯罪事實要旨：
(一)、乙○○曾有違反麻醉藥品管理條例、毒品危害防制條例、
      竊盜等前科紀錄，最近乙次係因連續施用第二級毒品案件
      ，經本院以94年度易字第213號判決判處有期徒刑6月確定
      ，於民國94年8月19日入監執行，於同年12月9日縮刑期滿
      執行完畢。
(二)、乙○○前於88年間因施用毒品案件，經本院以88年度毒聲
      字第820 號裁定送觀察、勒戒後，認無繼續施用毒品之傾
      向，經臺灣新竹地方法院檢察署檢察官以88年度偵字第23
      49號、第2972號為不起訴處分確定；復於90年間，因施用
      第一、二級毒品案件，經本院以90年度毒聲字第559 號裁
      定送觀察、勒戒後，認有繼續施用毒品之傾向，經本院以
      90年度毒聲字第1146號裁定令入戒治處所施予強制戒治，
      嗣經執行強制戒治滿3 月後，經本院以90年毒聲字第1794
      號裁定停止戒治，所餘戒治期間付保護管束，後於保護管
      束期間違反保護管束應行遵守事項情節重大，再經本院以
      91年度毒聲字第586 號裁定撤銷停止戒治令入戒治處所施
      以強制戒治，嗣於92年3月31日戒治期滿執行完畢。
(三)、詎乙○○仍不知戒慎其行，於前開強制戒治執行完畢釋放
      後5 年內，復另基於施用第二級毒品安非他命之犯意，於
      95年6 月26日晚上某時許，在其位於新竹縣關西鎮○○里
      ○ 鄰○○○路35號住處內，以燒烤吸食煙霧方式施用第二
      級毒品安非他命乙次，嗣於95年6月27日凌晨3時許，在新
      竹縣關西鎮○○里○○道路為警查獲，並扣得第二級毒品
      安非他命乙包（毛重1.2 公克），又因其為新竹縣警察局
      新埔分局毒品列管人口，經警於當日2 次採集其尿液送驗
      結果分別呈安非他命類毒品、安非他命、甲基安非他命陽
      性反應，始悉上情。
三、處罰條文：
    毒品危害防制條例第10條第2項。
四、扣案之安非他命乙包（毛重1.2 公克，保管字號：95年度安
    保管字第217 號，扣押物品清單見95年度偵字第3738號偵查
    卷第31頁），係毒品危害防制條例第2 條第2 項第2 款所規
    定之第二級毒品，為違禁物，不問屬於被告與否，爰依毒品
    危害防制條例第18條第1 項前段之規定，併予宣告沒收銷燬
    之。
五、附記事項：
(一)、移送併案意旨雖認被告乙○○另於95年6月23日晚上6時許
      ，在桃園縣龍潭鄉麥當勞速食店旁公園內施用第二級毒品
      安非他命乙次，且與本案犯行間顯係基於同一概括犯意反
      覆為之，有修正前刑法連續犯之裁判上一罪關係云云，惟
      查，被告僅於95年6 月26日晚間在上址住處內施用第二級
      毒品安非他命乙次，即於同年月27日為警查獲，經警於當
      日2 次採集其尿液送驗結果各呈安非他命類毒品、安非他
      命、甲基安非他命陽性反應，而分別移送臺灣新竹地方法
      院檢察署偵辦，嗣經臺灣新竹地方法院檢察署檢察官偵查
      先後聲請簡易判決處刑（即起訴之95年度毒偵字第1413號
      ）暨移送併案審理（即併案之95年度毒偵字第1685號）等
      情，已據被告於本院準備程序時供承在卷（見本院卷第17
      4 頁），並有列管毒品人口尿液檢體採集送驗紀錄表、臺
      灣檢驗科技股份有限公司濫用藥物尿液檢驗報告、真實姓
      名代號對照表、昭信科技顧問股份有限公司濫用藥物尿液
      檢體檢驗報告各乙份存卷可憑（見95年度毒偵字第1413號
      偵查卷第9 至10頁、95年度偵字第3738號偵查卷第29至30
      頁），此外，本院復查無其他證據證明被告另有他次施用
      第二級毒品安非他命犯行，是認併案部分應與本案論科之
      犯行間，為同一犯罪事實之單純一罪關係，此部分業經檢
      察官當庭以言詞更正，附此敘明。
(二)、次查，本件被告所犯施用第二級毒品罪，犯罪時間雖在96
      年4 月24日以前，然被告於本院審理時，經合法傳喚無正
      當理由未到庭，經囑警拘提亦未果，經本院於96年7月9日
      發布通緝，此有本院96年7月9日96年新院雲刑義緝字第89
      號通緝書乙紙在卷可稽（見本院卷第115 頁），是被告係
      於96年7 月16日即中華民國九十六年罪犯減刑條例施行前
      即經通緝，嗣於同年9 月12日始經緝獲到案，有苗栗縣警
      察局頭份分局通緝（協尋）案件報告書乙份附卷可參（見
      本院卷第117至118頁），從而，被告於遭通緝後，並未於
      96年12月31日以前自動歸案接受審理，依照中華民國九十
      六年罪犯減刑條例第5 條規定，被告本件施用第二級毒品
      犯行自不得依該條例減刑，亦併此說明。
六、協商判決除有刑事訴訟法第455條之4第1項第1款於本訊問程
    序終結前，被告撤銷協商合意或檢察官撤回協商聲請者；第
    2款被告協商之意思非出於自由意志者；第4款被告所犯之罪
    非第455條之2第1項所定得以協商判決者；第6款被告有其他
    較重之裁判上一罪之犯罪事實者；第7 款法院認應諭知免刑
    或免訴、不受理者情形之一，及違反同條第2 項「法院應於
    協商合意範圍內為判決；法院為協商判決所科之刑，以宣告
    緩刑或2 年以下有期徒刑、拘役或罰金為限」之規定者外，
    檢察官與被告均不得上訴。
七、如有前項得上訴之情形，得自收受宣示判決筆錄送達之日起
    10日內，向本院提出上訴書狀（應敘明理由，並按他造當事
    人之人數提出繕本），上訴於第二審法院（請勿「逕送上級
    法院」）。
中    華    民    國    96    年    10    月    12    日
                  刑事第三庭  法  官  林惠君
以上正本證明與原本無異。
中　　華　　民　　國　　96　　年　　10　　月　　12　　日
                              書記官  蔣淑君
附錄本案論罪科刑法條：
毒品危害防制條例第10條第2項
施用第二級毒品者，處3年以下有期徒刑。
